【裁判字號】    89,訴,1732
【裁判日期】    900626
【裁判案由】    偽造文書等
【裁判全文】
臺灣板橋地方法院刑事判決                        八十九年度訴字第一七三二號
    公  訴  人  臺灣板橋地方法院檢察署檢察官
    被      告  丁○○
右列被告因偽造文書等案件，經檢察官提起公訴（八十九年度偵字第一二二三０號）
，本院判決如左：
    主  文
丁○○連續行使偽造私文書，足以生損害於他人，處有期徒刑捌月。緩刑肆年。
扣案之仿冒光碟片貳佰壹拾貳片、仿冒卡匣貳佰零壹盒、帳冊玖本、進貨單壹張均沒
收。
    事  實
一、丁○○係位於台北縣土城市○○路○段一九一號高峰百貨公司「太凡電玩專賣櫃
    」之負責人，明知「PS設計圖」、「Play Station」商標圖樣屬日商新力電腦娛
    樂股份有限公司（以下簡稱：新力公司）向經濟部智慧財產局（原名稱為經濟部
    中央標準局，以下簡稱：智慧財產局）申請註冊，取得各指定使用於電腦、錄有
    電腦程式之卡帶、磁碟、光碟、卡匣（「PS設計圖」）及電腦、錄有電腦程式之
    磁碟、磁卡、磁帶及光碟（「Play Station」）之商標專用權，現仍於商標專用
    期間內〔其商標圖樣、註冊指定之商品類別、專用期間，詳如附表一（一）所示
    〕；英文「SEGA」商標圖樣屬日商西雅企業股份有限公司（以下簡稱：西雅公司
    ）向智慧財產局申請註冊，取得指定使用於計算機、微電腦、家用微電腦、公司
    用微電腦、硬體、軟體、電腦用磁帶、磁碟、電視遊樂器用之程式卡帶、磁帶、
    磁碟、磁碟驅動器等商品之商標專用權，現仍於商標專用期間內〔其商標圖樣、
    註冊指定之商品類別、專用期間，詳如附表一（二）所示〕；英文「CAPCON」商
    標圖樣屬日商卡波光股份有限公司（以下簡稱：卡波光公司）向智慧財產局申請
    註冊，取得指定使用於投幣式電子遊樂器、與電視連用之電子遊樂器等商品之商
    標專用權，現仍於商標專用期間內〔其商標圖樣、註冊指定之商品類別、專用期
    間，詳如附表一（三）所示〕；英文「KONAMI」商標圖樣屬日商甲○○股份有限
    公司（以下簡稱：甲○○公司）向智慧財產局申請註冊，取得指定使用於各種電
    腦、磁碟片、電腦鍵盤、磁碟機、電腦程式卡帶等商品之商標專用權，現仍於商
    標專用期間內〔其商標圖樣、註冊指定之商品類別、專用期間，詳如附表一（四
    ）所示〕；又明知「Nintendo」、「GAME BOY」、「POCKET MONSTER」、「DONK
    EYKONG」、「薩爾達傳說」、「瑪莉MARIO」、「SUPER MARIO」、「MARIO KART
    」、「超級瑪琍」、「瑪琍醫生圖」、「瑪莉跳躍圖」、「SUPERFAMICOM」、「
    FIRACE」、「日圖」、「雙影半月圖」等商標圖樣，均係日商乙○○股份有限公
    司（以下簡稱：乙○○公司）向智慧財產局申請註冊取得商標專用權，取得各指
    定使用於電子計算機、中央處理器、電視遊樂器用程式卡匣、磁碟、半導體記憶
    體、電視遊樂器、投幣式電子遊樂器、鍵盤、掌上型液晶畫面之電子遊戲機等商
    品，經延展或仍在專用期間內〔其商標圖樣、註冊指定之商品類別、專用期間，
    詳如附表一（五）〕；並明知扣案如附表五所示之各項卡匣中之遊戲軟體「DR.M
    ARIO（GAME BOY用）」、「TETRIS（俄羅斯方塊）」、「ALLEY WAY （打磚塊遊
    戲）」、「SUPER MARIO BROS.3」、「SUPER MARIO LAND（超級瑪琍樂園）」、
    「BASEBALL（棒球）」、「GOLF（高爾夫球）」、「TENNIS（網球）」、「DR.M
    ARIO（瑪琍醫生）」、「SUPER MARIO WORLD」 等遊戲軟體，均係重製乙○○公
    司領有內政部著作權執照，均係享有電腦程式著作財產權保護之著作〔其著作權
    種類、權利期間，詳如附表六所示〕，及「口袋怪獸（金、銀版）」、「薩爾達
    傳說DX」、「WARIO LAND2」、「WARIO LAND3」等遊戲軟體，係乙○○公司先後
    於八十八年十一月二十日、八十七年十二月二十五日、八十七年十一月三日、八
    十九年三月二十一日在我國首次發行，依著作權法第四條第一款規定，均受我著
    作權法保護享有電腦程式著作財產權之著作，並未經該公司之授權，為侵害電腦
    程式著作財產權之重製物；丁○○亦明知扣案如附表二中（一）之電腦遊戲光碟
    「XIJUMBO （中文譯名：骰子大戰２），首次發行日八十八年十二月二十二日」
    、（三）之電腦遊戲光碟「Vagrant Story （中文譯名：流浪者之歌，起訴書誤
    載為放浪冒險譚），首次發行日八十九年二月十日」、（四）之電腦遊戲光碟「
    BIOHAZARD2（中文譯名：惡靈古堡二）、BIOHAZARD GUN SURVIVOR（中文譯名：
    惡靈古堡射擊版），首次發行日分別為八十八年一月二十九日、八十九年一月二
    十七日」、（五）之電腦遊戲光碟「DANCE DANCE REVOLUTION2 （中文譯名：熱
    爆勁舞二），首次發行日八十八年八月二十六日」分別係屬新力公司、日商思奎
    爾股份有限公司（以下簡稱：思奎爾公司）、卡波光公司、甲○○公司，於中華
    民國管轄區域內首次發行，依著作權法第四條第一款規定，均受我著作權法保護
    享有電腦程式著作財產權之著作，並未經該四家公司之授權，為侵害電腦程式著
    作財產權之重製物；且日商新力、西雅、乙○○等公司所生產之電視遊樂器程式
    遊戲光碟片及卡匣等物，在國內市場行銷多年，品質著有信譽，為相關消費大眾
    所共知之商品。丁○○明知伊於八十八年九月一日，在上址高峰百貨公司向年籍
    姓名均不詳綽號「方小姐」之女子頂下該專櫃，連同所剩之光碟片、卡匣等物品
    ，及先後向前來兜售之年籍姓名均不詳綽號「小張」之男子，所販賣之光碟片及
    卡匣，均屬非西雅公司、新力公司、乙○○公司、卡波光公司、甲○○公司所生
    產或授權生產，而將相同於上開註冊商標之圖樣使用於同一商品之光碟軟體之仿
    冒光碟及卡匣〔乙○○公司部分含紙盒、標帖、說明書、卡匣（商標張貼位置詳
    見附表五所示）〕；且明知其中新力公司、西雅公司之仿冒光碟軟體內分別有偽
    註之「Licensed by Sony Computer Entertainment Inc.」、「PRODUCEDBY or
    UNDER LICENSE FROM SEGA ENTERPRISES, LTD.」 之授權文字，各為足以對外表
    示該等光碟軟體產品係新力公司或西雅公司生產或授權生產之一定用意證明之準
    文書。丁○○竟基於意圖營利、欺騙他人及行使偽造私文書之概括犯意，自八十
    八年九月一日起，以光碟片每片三十五元、卡匣每盒三百至五百元之價格，向不
    詳真實姓名年籍之綽號「小張」之成年男子販入數量不詳、使用上開註冊商標之
    仿冒商品及侵害著作權之重製物，再以光碟每片一百元、單卡卡匣每盒三百至四
    百元、合卡卡匣每盒七百至八百元不等之價格，在上址連續販售與不特定之顧客
    ，分別侵害新力公司、西雅公司、卡波光公司、甲○○公司、乙○○公司之前開
    商標圖樣及新力公司、思奎爾公司、卡波光公司、甲○○公司、乙○○公司之前
    開電腦程式著作財產權（侵害各該公司之遊戲名稱、商標圖樣、電腦程式著作權
    之種類均如附表二、三、四、五所示）；並連續行使新力公司、西雅公司之仿冒
    光碟軟體內所含之前揭準文書各該偽造之私文書多次，各足以生損害於新力公司
    及西雅公司。
二、嗣於八十九年六月二日十四時許，在上址為警查獲，並扣得如附表二、三、四所
    示之仿冒光碟片共二百一十二片〔起訴書誤載為二百十一片，且於附表二中（二
    ）西雅公司部分贅載飛龍戰士三十一片〕、如附表五所示之卡匣（含合卡及單卡
    ）共二百零一盒，及其所有供其販賣使用他人註冊商標商品及侵害他人著作權所
    用之帳冊九本、進貨單一張。
三、案經日商新力公司、西雅公司、卡波光公司、甲○○公司、思奎爾公司及乙○○
    公司分別訴由內政部警政署保安警察第二總隊第一大隊第一中隊報請台灣板橋地
    方法院檢察署檢察官偵查起訴。
    理  由
一、右揭事實，業據被告丁○○供承不諱，並經告訴人日商新力公司、西雅公司、卡
    波光公司、甲○○公司、思奎爾公司之代理人沈志成於警訊、偵查中及告訴人乙○○公司之代理人廖國昌律師於警訊、偵查中，分別指訴綦詳，並有現場查獲時
    所拍攝之相片多幀附卷可稽，暨如事實欄所載之仿冒光碟片二百一十二片、卡匣
    （含合卡及單卡）二百零一盒，及其所有供其販賣使用他人註冊商標商品及侵害
    他人著作權所用之帳冊九本、進貨單一張扣案可資佐證，是被告犯行堪以認定。
二、復查：
（一）「PS設計圖」、「Play Station」商標圖樣屬新力公司向智慧財產局申請註冊
      ，取得各指定使用於電腦、錄有電腦程式之卡帶、磁碟、光碟、卡匣（「PS設
      計圖」）及電腦、錄有電腦程式之磁碟、磁卡、磁帶及光碟（「Play Station
      」）之商標專用權，現仍於商標專用期間內〔其商標圖樣、註冊指定之商品類
      別、專用期間，詳如附表一（一）所示〕；「SEGA」商標圖樣屬西雅公司向中
      標局申請註冊，取得指定使用於計算機、微電腦、家用微電腦、公司用微電腦
      、硬體、軟體、電腦用磁帶、磁碟、電視遊樂器用之程式卡帶、磁帶、磁碟、
      磁碟驅動器等商品之商標專用權，現仍於商標專用期間內〔其商標圖樣、註冊
      指定之商品類別、專用期間，詳如附表一（二）所示〕；英文「CAPCON」商標
      圖樣屬卡波光公司向智慧財產局申請註冊，取得指定使用於投幣式電子遊樂器
      、與電視連用之電子遊樂器等商品之商標專用權，現仍於商標專用期間內〔其
      商標圖樣、註冊指定之商品類別、專用期間，詳如附表一（三）所示〕；英文
      「KONAMI」商標圖樣屬甲○○公司向智慧財產局申請註冊，取得指定使用於各
      種電腦、磁碟片、電腦鍵盤、磁碟機、電腦程式卡帶等商品之商標專用權，現
      仍於商標專用期間內〔其商標圖樣、註冊指定之商品類別、專用期間，詳如附
      表一（四）所示〕；又「Nintendo」、「GAME BOY」、「POCKET MONSTER」、
      「DONKEY KONG」、「薩爾達傳說」、「瑪莉MARIO」、「SUPER MARIO」、「
      MARIO KART」、「超級瑪琍」、「瑪琍醫生圖」、「瑪莉跳躍圖」、「FIRACE
      」、「SUPERFAMICOM」、「日圖」、「雙影半月圖」等商標圖樣，均係乙○○
      公司向智慧財產局申請註冊取得商標專用權，取得各指定使用於電子計算機、
      中央處理器、電視遊樂器用程式卡匣、磁碟、半導體記憶體、電視遊樂器、投
      幣式電子遊樂器、鍵盤、掌上型液晶畫面之電子遊戲機等商品，經延展或仍在
      專用期間內〔其商標圖樣、註冊指定之商品類別、專用期間，詳如附表一（五
      ）〕等事實，亦有智慧財產局商標註冊證影本多紙在卷可證。按商標之使用，
      係指為行銷之目的，將商標使用於商品或其包裝、容器、標帖、說明書、價目
      表或其他類似物件上，而持有、陳列或散布，為商標法第六條第一項所明定。
      而透過電磁作用，如以遊樂器、光碟機、電腦主機之操作為媒介，始於電視或
      電腦螢幕出現商標圖樣，其標示型態足使一般商品購買人認識其表彰商品之來
      源者，解釋上應屬商標法第六條第一項之所稱之其他類似物件之範疇，亦經主
      管機關智慧財產局八十七年四月十八日台商九八０字第二０五九０二號函釋示
      明確。則將上開告訴人新力公司、西雅公司、卡波光公司、甲○○公司、乙○○公司之商標圖樣使用於屬同一商品之光碟片所含之軟體或卡匣內所含之軟體
      ，可透過主機或掌上型液晶畫面之電子遊戲機之操作顯示商標圖樣於電視或電
      腦或掌上型液晶畫面之電子遊戲機之螢幕上者，亦屬商標圖樣之使用，即應受
      前開告訴人等人之商標專用權之拘束。
（二）扣案如附表二、三、四之仿冒光碟片經本院於九十年五月四日會同告訴人新力
      公司、西雅公司、卡波光公司、甲○○公司、思奎爾公司等人之告訴代理人丙○○勘驗會算結果：
    １扣案之右開光碟片中並無起訴書附表二中（二）西雅公司被仿冒之「飛龍戰士
      （英文名稱：AZEL PANZER DRAGOON RPG）」共三十一片，該三十一片仿冒光
      碟片實係仿冒西雅公司如附表四所示之電腦遊戲軟體，是公訴人此部分顯係誤
      載，其餘仿冒之電腦遊戲軟體名稱、數量均詳如附表二〔其中之（二）部分除
      外〕、三、四所示。
    ２以告訴代理人提供經改裝適用於新力公司光碟片之主機測試，在未裝入光碟片
      之空機狀態時，電視螢幕上出現藍色「SONY」字樣，中間有橘紅色之菱形圖TM
      ，下方有「COMPUTER ENTERTAINMENT」字樣（以下簡稱為「第一畫面」），俟
      抽取扣案如附表二中之（一）、（三）、（四）、（五）及附表三中之仿冒光
      碟片「XIJUMBO（中文譯名：骰子大戰２）」、「BIOHAZARD2（中文譯名：惡
      靈古堡二）、BIOHAZARD GUN SURVIVOR（中文譯名：惡靈古堡射擊版）」、「
      DANCE DANCE REVOLUTION2（中文譯名：熱爆勁舞二）」、「世界棒球４」、
      「熱爆勁舞2-1」、「沈船危機」後，除會出現第一畫面外，接著會出現『PS
      設計圖』、『Play Station』商標圖樣，及『Licensed by Sony Computer
      Entertainment Inc.』授權文字之畫面（下稱「第二畫面」），再接著為遊戲
      軟體之內容，其中「DANCE DANCE REVOLUTION2（中文譯名：熱爆勁舞二）」
      於第二畫面之後，會再出現「KONAMI」之商標圖樣（下稱：第三畫面），「
      BIOHAZARD2（中文譯名：惡靈古堡二）、BIOHAZARD GUN SURVIVOR（中文譯名
      ：惡靈古堡射擊版）」於第二畫面之後，會再出現「CAPCOM」之商標圖樣（該
      張相片見偵查卷第九十四頁）。
    ３以告訴代理人提供之適用於西雅公司光碟片之改裝主機（下稱：西雅主機）測
      試，在未裝入光碟片時，電視螢幕僅會出現『SEGA SATURN』 畫面（下稱「第
      四畫面」），接著會出現選項之畫面；再以西雅主機讀取抽取如附表四中之仿
      冒西雅公司光碟片「金田一少年事件簿」、「餓狼傳說」，除會出現第四畫面
      外，接著會出現『SEGA』之商標圖樣及『PRODUCED BY or UNDER LICENSE
      FROM SEGA ENTERPRISES, LTD.』授權文字之畫面 （下稱：「第五畫面」），
      再接著為遊戲軟體之內容。
    ４右揭事實，業經本院勘驗明確，並製有勘驗筆錄及照片五幀在卷足憑。足證扣
      案之仿冒光碟片內之軟體，確各含有前開本院勘驗所呈現之第二畫面之「PS設
      計圖」商標圖樣、「Licensed by Sony Comp- uter Entertainment Inc.」授
      權文字，第三畫面之「KONAMI」商標圖樣，偵查卷第九十四頁之「CAPCOM」商
      標圖樣，第五畫面之「SEGA」商標圖樣、「PRODUCED BY or UNDER LICENCE
      FROM SEGA ENTERPRISES, LTD.」授權文字，及分別燒錄有透過電視遊樂器主
      機執行，得在螢幕顯示如前述授權、出品、設計、發行及著作權宣示字樣之畫
      面。
（三）扣案如附表五之仿冒合卡經本院於九十年五月四日會同告訴人乙○○公司之告
      訴代理人江貞瑜勘驗結果：
    １如附表五所示之GAME BOY合卡、GAME BOY單卡、八位元卡匣、超級乙○○分別
      在包裝紙盒、標帖、卡匣、說明書或螢幕上分別出現屬告訴人乙○○公司之「
      Nintendo」、「GAME BOY」、「POCKET MONSTER」、「DONKEY KONG」、「薩
      爾達傳說」、「瑪莉MARIO」、「SUPER MARIO」、「MARIO KART」、「超級瑪
      琍」、「瑪琍醫生圖」、「瑪莉跳躍圖」、「FIRACE」、「SUPERFAMICOM」、
      「日圖」、「雙影半月圖」等商標圖樣（侵害商標圖樣之名稱、位置、數量均
      詳見附表五）。
    ２以告訴代理人提供適用於乙○○公司八位元卡匣之主機抽取測試如附表五中（
      三）八位元卡匣，將「球類11in1」 卡匣置入主機後，電視畫面出現遊戲選項
      ，其中第九項為「TENNIS」、第十一項為「GOLF」、第十二項為「BASEBALL」
      ，選「TENNIS」之項目後，電視畫面即出現「TENNIS」字樣，之後即進入遊戲
      ，選「GOLF」之項目後，電視畫面即出現「GOLF」字樣，之後即進入遊戲，選
      「BASEBALL」之項目後，電視畫面即出現「BASEBALL」字樣，之後即進入遊戲
      。再以告訴代理人提供適用於乙○○公司GAME BOY合卡及單卡使用之掌上型電
      子遊戲機抽取測試如附表五中（一）之合卡、（二）之單卡，將「至尊轟炸12
      in1」合卡置入該遊戲機後，遊戲機之螢幕畫面出現遊戲選項，經進入「DR.
      MARIO」遊戲後，畫面即出現「DR.MARIO」 字樣，並進入遊戲；如置入「銀口
      袋怪獸19in1」 合卡，遊戲機之螢幕畫面出現遊戲選項，經進入「口袋怪獸」
      選項後，畫面即進入遊戲；再將「SD戰鬥星矢46in1」 合卡置入遊戲機後，螢
      幕出現遊戲選項，其中第二十八項為「TETRIS（俄羅斯方塊）」、第二十九項
      為「ALLEYWAY（打磚塊遊戲）」，各選取前開遊戲項目後，即分別進入遊戲；
      在單卡部分，經置入「口袋怪獸（銀版）」之單卡後，畫面即進入遊戲；改換
      置入「WARIOLAND2」單卡後，螢幕畫面出現遊戲說明，之後即進入遊戲。
    ３右開事實，業經本院勘驗明確，並製有勘驗筆錄及照片八幀在卷可憑，足證扣
      案如附表五所示之卡匣，確有在包裝紙盒、標帖、卡匣、說明書或透過遊樂器
      主機在電視螢幕上或透過掌上型電子遊戲機在螢幕上分別出現侵害告訴人乙○○公司如附表一（五）之各項商標圖樣及如附表六編號三至九、十三、十四、
      十七之電腦程式著作之著作權（侵害商標圖樣及電腦程式著作之著作權之類別
      均見附表五所示）。
（四）扣案之「口袋怪獸（金、銀版）」、「薩爾達傳說DX」、「WARIO LAND2」、
      「WARIO LAND3」等遊戲軟體，係告訴人乙○○公司先後於八十八年十一月二
      十日、八十七年十二月二十五日、八十七年十一月三日、八十九年三月二十一
      日在我國首次發行，及扣案如附表二中（一）之電腦遊戲光碟「XIJUMBO（中
      文譯名：骰子大戰２），首次發行日八十八年十二月二十二日」、（三）之電
      腦遊戲光碟「Vagrant Story（中文譯名：流浪者之歌），首次發行日八十九
      年二月十日」、（四）之電腦遊戲光碟「BIOHAZARD2（中文譯名：惡靈古堡二
      ）、BIOHAZARD GUN SURVIVOR（中文譯名：惡靈古堡射擊版），首次發行日分
      別為八十八年一月二十九日、八十九年一月二十七日」、（五）之電腦遊戲光
      碟「DANCE DANCE REVOLUTION2（中文譯名：熱爆勁舞二），首次發行日八十
      八年八月二十六日」分別係屬新力公司、日商思奎爾股份有限公司（以下簡稱
      ：思奎爾公司）、卡波光公司、甲○○公司委託英特全股份有限公司（
      INTERTRAN INC.以下簡稱：英特全公司），於中華民國管轄區域內首次發行，
      依著作權法第四條第一款規定，均受我著作權法保護享有電腦程式著作財產權
      之著作，此有首次發行日一覽表、英特全公司期初期末存量明細表、進貨單、
      發票及出貨單等資料在卷可參。又「DR.MARIO（GAME BOY用）」、「TETRIS（
      俄羅斯方塊）」、「ALLEY WAY（打磚塊遊戲）」、「SUPER MARIO BROS.3」
      、「SUPER MARIO LAND（超級瑪琍樂園）」、「BASEBALL（棒球）」、「GOLF
     （高爾夫球）」、「TENNIS（網球）」、「DR.MARIO（瑪琍醫生）」、「SUPER
      MARIO WORLD」 等遊戲軟體，均係重製乙○○公司領有內政部著作權執照，均
      係享有電腦程式著作財產權保護之著作，有內政部著作權執照影本多紙在卷可
      考。
（五）所謂文書，乃外型為有體物，文書表意人之思想或意思以視覺感官可見之方法
      記載於該有體物上者，均可謂為文書，如錄影帶、光碟片之有體物，雖須藉助
  錄影機、電腦主機始能將其中之思想、意思表示出來，但其足以將表意人之思
      想或意思以視覺感官見其內容，是司法實務向來承認類如錄影帶、光碟片之物
      ，應屬刑法之「文書」（參照最高法院七十六年度臺上字第二四六號判決對於
      盜版錄影帶案例之解釋）。又八十六年十月八日修正、同年月十日生效之刑法
      第二百二十條增訂第二項、第三項規定：「錄音、錄影或電磁紀錄，藉機器或
      電腦之處理所顯示之聲音、影像或符號，足以為表示其用意之證明者，亦同（
      即以文書論）」，「稱電磁紀錄，指以電子、磁性或其他無法以人之知覺直接
      認識之方式所製成之紀錄，而供電腦處理之用者」；將錄音、錄影、或電磁紀
      錄（含光碟內之軟體），歸類於準文書。扣案光碟片內之電磁紀錄，既可藉由
      主機及電視分別表現出偽註之「PRODUCED BY or UNDER LICENSE FROM SEGA
      ENTERPRISES, LTD.」、「Licensed by Sony Computer Entertainment Inc.
      」之授權文字，而各為足以對外表示該等光碟片內之軟體產品係西雅公司或新
      力公司生產或授權生產之一定用意證明，即應屬刑法規定之準文書，其將相同
      之仿冒光碟片出售於人，應構成刑法第二百十六條、第二百二十條、第二百十
      條之行使偽造（準）私文書罪。
（六）綜上論述，本件事證已臻明確，被告行使偽造私文書、違反商標法、著作權法
      之犯行，堪以認定。
三、核被告丁○○所為係犯商標法第六十三條第一項之明知為意圖欺騙他人於同一商
    品使用相同於他人註冊商標之商品而販賣罪及刑法第二百十六條、第二百一十條
    、第二百二十條之行使偽造（準）私文書罪及著作權法第九十三條第三款之明知
    為侵害著作權之物而意圖營利而交付罪。又被告先後多次違反商標法、著作權法
    、行使偽造私文書之犯行，均時間緊接，且觸犯構成要件相同之罪名，顯各係基
    於概括犯意反覆為之，各應依連續犯之規定各論以一罪，並各加重其刑。又被告
    以一販賣行為觸犯上開三罪名，為想像競合犯，應從一重之行使偽造（準）私文
    書罪處斷。爰審酌被告尚無不良素行、犯罪之動機、目的、手段、所生危害暨犯
    後態度尚佳等一切情狀，量處如主文所示之刑，以資懲儆。末查被告前未曾受有
    期徒刑以上刑之宣告，有台灣高等法院檢察署刑案紀錄簡覆表可佐，其為圖營利
    致罹犯本罪，經受此科刑教訓後，當益知戒慎，信無再犯之虞，本院認所宣告之
    刑以暫不執行為適當，爰併宣告緩刑四年，以啟自新。
四、扣案之如附表三、四之仿冒遊戲光碟共一百九十八片、附表五之卡匣二百零一盒
    ，係被告犯商標法第六十三條之罪所販賣之商品（其中如附表五所示之卡匣有部
    分兼係侵害他人著作權之重製物），應依商標法第六十四條之規定宣告沒收。另
    扣案如附表二中（一）、（三）、（四）、（五）之仿冒遊戲光碟共十四片、帳
    冊九本、進貨單一張，均係被告有供犯罪所用之物，應依刑法第三十八條第一項
    第二款規定宣告沒收。
據上論斷，應依刑事訴訟法第二百九十九條第一項前段，商標法第六十三條、第六十
四條、著作權法第九十三條第三款，刑法第十一條前段、第五十六條、第二百十六條
、第二百十條、第五十五條、第七十四條第一款、第三十八條第一項第二款，罰金罰
鍰提高標準條例第一條前段，判決如主文。
本案經檢察官陳伯厚到庭執行職務
中      華      民      國      九十    年      六      月    二十六    日
                                    臺灣板橋地方法院刑事第四庭
                                        法  官  高  明  德
右正本證明與原本無異
如不服本判決應於送達後十日內向本院提出上訴狀
                                        書記官  高  玉  彬
中      華      民      國      九十    年      六      月    二十六    日
附錄本案論罪科刑法條全文：
商標法第六十三條
明知為前條商品而販賣、意圖販賣而陳列、輸出或輸入者，處一年以下有期徒刑、拘
役或科或併科新臺幣五萬元以下罰金。
商標法第六十四條：
犯前二條之罪所製造、販賣、陳列、輸出或輸入之商品不問屬於犯人與否，沒收之。
著作權法第九十三條
刑法第二百十六條
行使第二百十條至第二百十五條之文書者，依偽造、變造文書或登載不實事項或使登
載不實事項之規定處斷。
刑法第二百十條
偽造、變造私文書，足以生損害於公眾或他人者，處五年以下有期徒刑。


司法院資訊處製作；財團法人民間司法改革基金會備份。
